臺灣雲林地方法院刑事判決　　　　　　　　　　　　　　九十年度訴字第四五五號
　　公　訴　人　臺灣雲林地方法院檢察署檢察官
　　被　　　告　甲○○
右列被告因違反槍砲彈藥刀械管制條例案件，經檢察官提起公訴（九十年度偵字第四
五三三號），本院判決如左：
    主  文
甲○○未經許可，寄藏可發射子彈具有殺傷力之改造手槍，累犯，處有期徒刑壹年肆
月，併科罰金新台幣拾萬元，罰金如易服勞役，以新台幣玖佰元即銀元佰元折算壹
日。扣案之改造四五手槍壹枝（含彈匣壹個）及改造子彈貳顆均沒收。
    事  實
一、甲○○前因違反藥事法等及麻醉藥品管理條例案件，經臺灣南投地方法院以八十
    五年訴字第三○五號、八十六年易字第四○一號分別判處有期徒刑六月，經定執
    行刑有期徒刑十一月，於民國八十七年二月六日易科罰金執行完畢，詎不知悔改
    ，於八十九年一月二十日，在雲林縣林內鄉○○路五四二巷三號之租處，受友人
    鄭益靜之託，未經許可而寄藏具殺傷力之仿ＳＩＧ  ＳＡＵＥＲ廠半自動手槍改
    造之玩具手槍一枝（槍枝管制編號：0000000000號）、及供上開手槍
    使用之子彈三顆。嗣於八十九年一月二十一日上午九時四十分許，在雲林縣林內
    鄉○○路三八一號前為警查獲，並扣得上開改造玩具手槍一枝及改造子彈三顆。
二、案經雲林縣警察局斗六分局報請臺灣雲林地方法院檢察署檢察官偵查起訴。
    理  由
一、右揭事實，業據被告甲○○於警訊、偵查及本院審理時坦承不諱，並有上開具有
    殺傷力之半自動手槍製造之金屬玩具手槍改造之具有殺傷力之玩具手槍一支（含
    彈匣壹個，槍枝管制編號：0000000000號），及供上開手槍使用具有
    殺傷力之改造子彈三顆（已試射一顆滅失）扣案可證，而上開改造手槍經送鑑定
    結果，認係仿SIG SAUER 廠半自動手槍製造之金屬玩具手槍換裝土製金屬槍管改
    造而成之改造手槍，機械性能良好，可擊發適用子彈，認具殺傷力；上開改造子
    彈三顆，認均係由玩具金屬彈殼加裝直徑約七點七公釐金屬彈頭而成之改造子彈
    ，經取一顆實際試射，可擊發，認具殺傷力，有內政部警政署刑事警察局八十九
    年二月十七日刑鑑字第一八三一八號鑑驗通知書一紙在卷可稽，足見被告所持有
    之改造手槍一支及子彈三顆確實具有殺傷力，本件事證明確，被告犯行堪以認定
    。
二、核被告甲○○所為，係犯槍砲彈藥刀械管制條例第十一條第四項未經許可寄藏可
    發射子彈具有殺傷力之改造手槍罪及同條例第十二條第四項之未經許可持有子彈
    罪。被告一次持有行為，同時觸犯上述二罪名，為想像競合犯，應依刑法第五十
    五條之規定，從較重之未經許可持有可發射子彈具有殺傷力之改造手槍罪處斷。
    查被告甲○○前因違反藥事法等及麻醉藥品管理條例案件，經臺灣南投地方法院
    以八十五年訴字第三○五號、八十六年易字第四○一號分別判處有期徒刑六月，
    經定執行刑有期徒刑十一月，於民國八十七年二月六日易科罰金執行完畢，有卷
    附臺灣高等法院被告全國前案紀錄表可參，被告五年內再犯本件有期徒刑以上之
    罪，為累犯，爰依刑法第四十七條加重其刑。爰審酌被告有違反藥事法、槍砲彈
    藥刀械管制條例、麻醉藥品管理條例、妨害自由等前科，素行欠端，其寄藏具殺
    傷力之槍彈對社會安寧、人身安全及治安影響甚鉅，惟被告犯罪後尚能坦承犯行
    ，又未利用該槍彈犯案，及其犯罪之動機、目的、手段等一切情狀，量處如主文
    所示之刑，罰金部分並諭知易服勞役之折算標準，以資懲儆。
三、扣案之玩具手槍一支（含彈匣壹個）及改造子彈二顆，為違禁物，爰依刑法第三
    十八條第一項第一款之規定；另扣案之子彈一顆因鑑驗試射用罄，非屬違禁物，
    毋庸另為沒收之諭知。又被告另持有之子彈一顆係玩具槍彈殼加裝底火之改造子
    彈，欠缺金屬彈頭，不具殺傷力，為內政部警政署刑事警察局鑑驗在案，應由檢
    察官另行處理，併予敘明。
四、按原槍砲彈藥刀械管制條例第十九條第一項「犯第七條、第八條、第十條、第十
    一條、第十二條第一項至第三項、第十三條第一項至第三項之罪，經判處有期徒
    刑者，應於刑之執行完畢或赦免後，令入勞動場所，強制工作，其期間為三年」
    之規定，業於九十年十一月十四日修正公布刪除，並於同年月十六日生效，依刑
    法第二條第二項規定，爰不另行諭知強制工作之保安處分，附此敘明。
據上論斷，應依刑事訴訟法第二百九十九條第一項前段，槍砲彈藥刀械管制條例第十
一條第四項、第十二條第四項，刑法第十一條前段、第五十五條、第四十二條第二項
、第三十八條第一項第一款，罰金罰鍰提高標準條例第二條，判決如主文。
本案經檢察官施添寶到庭執行職務
中      華      民      國      九十一      年      一      月    四    日
                                        臺灣雲林地方法院刑事第二庭
                                            法  官  趙  思  芸
右正本證明與原本無異。
如不服本判決，應於判決送達後十日內向本院提出上訴狀( 應附繕本 )。
                                            書記官  王  淑  美
中      華      民      國      九十一      年      一      月    四    日
槍砲彈藥刀械管制條例第十一條
未經許可，製造、販賣或運輸第四條第一項第一款所稱其他可發射金屬或子彈具有殺
傷力之各式槍砲者，處五年以上有期徒刑，併科新臺幣一千萬元以下罰金。
未經許可，轉讓、出租或出借前項所列槍砲者，處三年以上十年以下有期徒刑，併科
新臺幣七百萬元以下罰金。
意圖供自己或他人犯罪之用，而犯前二項之罪者，處無期徒刑或七年以上有期徒刑，
併科新臺幣一千萬元以下罰金。
未經許可，持有、寄藏或意圖販賣而陳列第一項所列槍砲者，處一年以上七年以下有
期徒刑，併科新臺幣七百萬元以下罰金。
第一項至第三項之未遂犯罰之。
槍砲彈藥刀械管制條例第十二條
未經許可，製造、販賣或運輸子彈者，處一年以上七年以下有期徒刑，併科新台幣五
百萬元以下罰金。
未經許可，轉讓、出租或出借子彈者，處六月以上五年以下有期徒刑，併科新台幣三
百萬元以下罰金。
意圖供自己或他人犯罪之用，而犯前二項之罪者，處三年以上十年以下有期徒刑，併
科新台幣七百萬元以下罰金。
未經許可，持有、寄藏或意圖販賣而陳列子彈者，處五年以下有期徒刑，併科新台幣
三百萬元以下罰金。
第一項至第三項之未遂犯罰之。
